臺灣高等法院臺中分院民事裁定  100年度抗字第399號
抗  告  人  黃美華
相  對  人  陳木居
上列抗告人因與相對人間停止執行事件，對於中華民國100年8月
10日臺灣苗栗地方法院100年度聲字第56號所為裁定提起抗告，
本院裁定如下：
    主  文
抗告駁回。
抗告程序費用由抗告人負擔。
    理  由
一、本件相對人以其已向原法院提起再審之訴為由，聲請裁定停
    止原法院100年度司執字第12678號清償借款強制執行事件之
    強制執行程序，經原法院調取相關卷證審究後，認相對人之
    聲請為有理由，而裁定准相對人供擔保新臺幣（下同）166,
    667元後，原法院100年度司執字第12678號執行事件之強制
    執行程序，於原法院100年度再字第5號再審之訴事件判決確
    定、和解或撤回起訴前應暫予停止。
二、抗告人不服該停止執行之裁定而提起抗告，其抗告意旨略以
    ：法院依強制執行法第18條第2項規定擔保金額而准許停止
    強制執行之裁定者，該項擔保金額係備供債權人因停止執行
    所受損害之賠償，其數額應依標的物停止執行後，債權人未
    能即時受償或利用該標的物所受之損害額，或其因另供擔保
    強制執行所受之損害額定之。另依以往實務上見解，有以債
    權額之全部或三分之一為供擔保金額者，藉以保障債權人。
    然原裁定僅以抗告人因停止執行可能發生之利息損失166,66
    7元為供擔保金額，對抗告人權益之保障似有欠周延，請求
    廢棄原裁定，另為適法之裁定云云。
三、按有回復原狀之聲請，或提起再審或異議之訴，或對於和解
    為繼續審判之請求，或提起宣告調解無效之訴、撤銷調解之
    訴，或對於許可強制執行之裁定提起抗告時，法院因必要情
    形或依聲請定相當並確實之擔保，得為停止強制執行之裁定
    ，強制執行法第18條第2項定有明文。又法院依強制執行法
    第18條第2項定擔保金額而准許停止強制執行之裁定者，該
    項擔保係備供債權人因停止執行所受損害之賠償，其數額應
    依標的物停止執行後，債權人未能即時受償或利用該標的物
    所受之損害額，或其因另供擔保強制執行所受之損害額定之
    ，非以標的物之價值或其債權額為依據（最高法院91年度台
    抗字第429號裁判參照）。另法院命預供擔保者，其金額之
    多寡應如何認為相當，原屬於法院職權裁量之範圍，如已斟
    酌債權人因停止執行所應受之損害，自非當事人所可任意指
    摘（最高法院92年度台抗字第574號裁定意旨參照）。查原
    法院就相對人應供之擔保金額部分，參酌相對人聲請強制執
    行之本金金額為1,000,000元，如停止執行未能即時受償預
    計所受之損害額，應為該數額按年息5%計算之遲延利息；參
    以上揭強制執行事件暫時停止後，可能因此延後執行程序之
    期間，最長應不超過3年4個月（第1審通常程序事件之辦案
    期限為1年4個月，第2審程序之辦案期限為2年，合計為3年4
    個月）等情，認相對人應提供之擔保金額，以166,667元為
    適當（計算式為：1,000,000元×5％×3＋1,000,000×5％
    ×4/12≒166,667元，元以下四捨五入），據以上開金額為
    本件相對人應供之擔保金額，經核與法並無違誤。又法院命
    預供擔保者，其金額之多寡應如何認為相當，原屬於法院職
    權裁量之範圍，非當事人所可任意指摘，原法院酌定相對人
    應提供之擔保金數額，並列出其計算過程，於法有據，是抗
    告意旨仍執前詞求予將原裁定廢棄改判，核無理由，應予駁
    回。
四、據上論結，本件抗告為無理由，依強制執行法第30條之1、
    民事訴訟法第495條之1第1項、第449條第1項、第95條、第
    78條，裁定如主文。
中    華    民    國   100    年    9     月    23    日
                民事第五庭    審判長法  官  李寶堂
                                    法  官  鄭金龍
                                    法  官  王重吉
以上正本係照原本作成。
不得再抗告。
                                    書記官  鄧智惠
中    華    民    國   100    年    9     月    23    日
                                                      Ｓ